【裁判字號】    98,抗,96
【裁判日期】    980501
【裁判案由】    假扣押
【裁判全文】
臺灣高等法院高雄分院民事裁定            98年度抗字第96號
抗  告  人  甲○○
相  對  人  乙○○○
上列抗告人與相對人間因假扣押事件，對於中華民國97年11月4
日臺灣高雄地方法院97年度裁全字第10220 號所為裁定，提起抗
告，本院裁定如下：
   主     文
原裁定廢棄。
相對人在第一審之聲請駁回。
聲請及抗告程序費用由相對人負擔。
   理     由
一、抗告意旨略以：抗告人執業律師已十幾年，對房屋過戶手續
    熟稔，本件案發至今已近5 個月，抗告人並未動到任何名下
    房屋，甚至存款、基金及股票亦無不當轉移之行為，若有脫
    產意圖，早已處理完畢，本件並無日後不能強制執行或甚難
    執行之虞，相對人於書狀中表示近聞抗告人正紛紛脫產，以
    逃避民事責任云云，並非事實。本件並無日後不能強制執行
    或甚難執行之虞。為此，求予廢棄原裁定等語。
二、按債權人就金錢請求或得易為金錢請求之請求，欲保全強制
    執行者，得聲請假扣押。又請求及假扣押之原因，應釋明之
    ；前項釋明如有不足，而債權人陳明願供擔保或法院認為適
    當者，法院得定相當之擔保，命供擔保後為假扣押。民事訴
    訟法第522條第1項、第526條第1項、第2項定有明文 。所謂
    假扣押之原因，即債務人有日後不能強制執行或甚難執行之
    虞，或應在外國為強制執行者，同法第523 條亦有明定。是
    債權人就請求及假扣押之原因，即因請求標的之現狀變更，
    有日後不能強制執行，或甚難執行之情事，應提出可使法院
    信其主張為真之證據釋明之，必待釋明有所不足，而債權人
    陳明願供擔保以補釋明之不足，始得准為假扣押。倘債權人
    不能釋明假扣押之原因存在，即無就金錢之請求保全強制執
    行之必要，尚不能因債權人陳明願供擔保，即認足補釋明之
    欠缺，而為假扣押（最高法院93年台抗字第937 號裁判要旨
    參照）。經查，相對人於原法院主張抗告人因交通事故撞傷
    相對人，造成相對人肢體癱瘓後不聞不問，亦未到場進行調
    解賠償，提出屏東縣警察局交通隊道路交通事故當事人登記
    聯單、診斷證明書（乙種）、屏東縣屏東市調解委員會第一
    次及第二次調解通知書等影本，對請求之原因固已釋明，惟
    對於假扣押之原因，僅泛稱：近聞相對人正紛紛脫產，以圖
    逃避應負民事賠償責任，或抗告人未到醫院探視，最近聽說
    要脫產等語（本院卷第37頁）即其對假扣押原因，並未為任
    何之釋明。相對人對於假扣押之原因既未釋明，則與假扣押
    之要件自有不合。原裁定未予盡查，遽准為假扣押，尚有違
    誤。抗告意旨指摘原裁定不當，求予廢棄為有理由，爰裁定
    如主文。
據上論結，本件抗告為有理由，依民事訴訟法第492 條、第95條
、第78條，裁定如主文。
中    華    民    國    98    年    5     月    1     日
                              民事第六庭
                                  審判長法官 許明進
                                  法      官 徐文祥
                                  法      官 張明振
正本係照原本作成。
如不服本裁定應於送達後10日內向本院提出再抗告狀，並繳納再
抗告費新台幣1,000 元。
再為抗告應以適用法規顯有錯誤為理由，並應委任律師為代理人
。
中    華    民    國    98    年    5     月    4     日
                                  書  記  官 熊惠津
附註：
抗告人之配偶、三親等內之血親、二親等內之姻親，或抗告人為
法人、中央或地方機關時，其所屬專任人員具有律師資格並經法
院認適當者，亦得為第三審代理人。
抗告人或其法定代理人具有律師資格者及前項情形，應於提起抗
告或委任時釋明之。


司法院資訊處製作；財團法人民間司法改革基金會備份。
